【裁判字號】    90,交上訴,1135
【裁判日期】    900718
【裁判案由】    公共危險
【裁判全文】
臺灣高等法院臺中分院刑事判決          民國九十年度交上訴字第一一三五號
    上  訴  人
    即  被  告  甲○○
    選任辯護人  陳政麟
右上訴人因公共危險案件，不服臺灣彰化地方法院中華民國九十年四月廿六日第一審
判決（民國九十年度交訴字第四九號，起訴案號：臺灣彰化地方法院檢察署民國九十
年度偵字第三一九號），提起上訴，本院判決如左：
    主      文
原判決關於肇事遺棄罪部分及所定執行刑均撤銷。
甲○○駕駛動力交通工具肇事，致人受傷而逃逸，處有期徒刑陸月，如易科罰金，以
佰元折算壹日。
    事      實
一、甲○○於民國八十九年十二月三十一日晚上十時起，在彰化縣彰水路與友人飲酒
    ，至翌日凌晨零時許，業因服用酒類過量，超過客觀上生活經驗上不能安全駕駛
    動力工具之程度，竟仍於酒醉之情形下駕駛車牌號碼Ｊ二–六九一五號自小貨車
    。（此部分違背安全駕駛罪已判決確定），沿彰化縣彰化市○○路由北向南行駛
    ，行經彰化市○○路○段四三八號前，適有丙○○駕駛附載湯靜宜、廖玉茹之車
    號Ｄ八–一一三六號自小客車在該處倒車後正要往前行使，詎甲○○疏未注意，
    又以時速約八十公里之高速超速行駛，致自後撞擊丙○○所駕駛之自小客車後方
    ，該自小客車因而失控翻覆於路旁農田內，湯靜宜因而受有頸部扭傷，廖玉茹則
    受有頭部擦傷之傷害（過失傷害部分未據告訴）。甲○○肇事後竟未停車查看反
    而逃逸現場，經旁人鄭羽原自後追攔後報警查獲，並測得其呼氣中酒精濃度已高
    達每公升Ο‧六六毫克。
二、案經丙○○訴由彰化縣警察局彰化分局報請臺灣彰化地方法院檢察署檢察官偵查
    起訴。
    理      由
一、訊據上訴人即被告甲○○，對於前開時地酒後駕車之事實，供承不諱，惟否認有
    肇事逃逸情事，辯稱：當時不知有撞到前面車子，才沒有停下來處理，待開到一
    段距離，有人追來說撞到人，被告才知道肇事返回現場時警察已在場處理云云。
    然查被告酒後駕駛自小貨車於前開時地撞及丙○○駕駛附載被害人湯靜宜、廖玉
    茹之自小客車，致自小客車翻覆於路旁農田內之事實，已據告訴人丙○○指述甚
    詳，並有道路交通事故調查報告表及現場照片八幀在卷可稽，而車內乘客湯靜宜
    因而受有頸部扭傷，廖玉茹則受有頭部擦傷之傷勢，亦分據湯靜宜、丙○○於警
    訊及偵審中證述屬實，雖因被害人湯靜宜、廖玉茹就所受傷害不願提出告訴，而
    未能取得驗傷診斷書呈庭附卷，但以被告自承當時時速連約八十公里（原審卷十
    九頁），再參以自小客車被撞後翻覆於路旁稻田內之狀況以觀，顯示被告高速行
    車，自小客車受撞嚴重，則坐於車內之被害人因自小客車被撞翻覆而受有前述之
    傷勢，衡情應可認為真實。又被告肇事後並未停車查看，反而逃離現場，有證人
    鄭羽原在警訊中證述其駕車尾追被告並將被告攔下等語（偵查卷七頁反面），足
    見被告確有肇事逃逸之犯行，雖被告以不知肇事為辯，但二車撞擊應有巨大聲響
    ，況自小客車受撞翻覆，顯示撞擊力道甚強，被告所駕自小貨車必受有相當之震
    動，其豈有不知肇事之理，是被告有駕車肇事致人受傷而逃逸，已極明確，所辯
    無足採信，其犯行堪予認定。
二、核被告所為，係犯刑法第一百八十五條之四駕駛動力交通工具肇事，致人受傷而
    逃逸罪，原審予被告論科，雖非無見，惟查本件事故發生後，被告即與被害人達
    成和解，有和解書一份附卷可稽，犯後態度尚屬良好，且無前科，現又在金門地
    區服役，有其軍人身分證明卡影本一件為憑，其一時失慮，觸犯刑章，上訴意旨
    謂原審量刑過重，請求改處較低之刑度，尚屬可採，爰由本院將原審關於此部分
    所處有期徒刑十月之判決及所定執行刑予以撤銷改判，並審酌被告犯罪之手段、
    所生危害及犯後態度等一切情狀，量處有期徒刑六月示懲。又被告犯罪後，刑法
    第四十一條業於九十年一月十日修正公布，同月十二日生效施行，依修正之刑法
    第四十一條規定：「犯最重本刑為五年以下有期徒刑以下之刑之罪，而受六月以
    下有期徒刑或拘役之宣告，因身體、教育、職業或家庭之關係，執行顯有困難者
    ，得以一元以上三元以下折算一日，易科罰金」，被告所犯本案受有期徒刑六月
    之宣告，經比較新舊法，以新法有利於行為人，自應適用修正之刑法第四十一條
    規定予以諭知易科罰金之折算標準示懲。
三、據上論斷，應依刑事訴訟法第三百六十九條第一項前段、第三百六十四條、第二
    百九十九條第一項前段，刑法第一百八十五條之四、第二條第一項前段、修正後
    刑法第四十一條第一項、罰金罰鍰提高標準條例第二條，判決如主文。
本案經檢察官乙○○到庭執行職務。
中      華      民      國     九十      年      七       月    十八日
                                 臺灣高等法院臺中分院刑事第二庭
                                       審判長法  官  羅  禮  政
                                             法  官  蔡  聰  明
                                             法  官  陳  欣  安
右正本證明與原本無異。
如不服本判決應於收受送達後十日內向本院提出上訴書狀，其未述上訴之理由者並
得於提起上訴後十日內向本院補提理由書（均須按他造當事人之人數附繕本）。
                                             書記官  紀  美  鈺
中      華      民      國     九十      年      七       月    十九    日
附錄
刑法第一百八十五條之四：駕駛動力交通工具肇事，致人死傷而逃逸者，處六月以上
                        五年以下有期徒刑。
                                                                        Ａ


司法院資訊處製作；財團法人民間司法改革基金會備份。
